【裁判字號】    95,易,1888
【裁判日期】    951130
【裁判案由】    違反著作權法
【裁判全文】
臺灣高雄地方法院刑事判決              95年度易字第1888號
公  訴  人  臺灣高雄地方法院檢察署檢察官
被      告  乙○○
上列被告因違反著作權法案件，經檢察官提起公訴（95年度偵字
第27257 號），被告就被訴事實為有罪之陳述，經本院合議庭裁
定由受命法官獨任進行簡式審判程序，本院判決如下：
    主  文
乙○○意圖銷售而擅自以重製於光碟之方法侵害他人之著作財產
權，處有期徒刑陸月，如易科罰鍰，以新台幣壹仟元折算壹日，
緩刑參年。扣案電腦主機壹台（內建燒錄機）、盜版「整型春秋
」影集光碟片陸片、台灣銀行新興分行000000000000號帳號存摺
、空白光碟片50片，均沒收。
    事  實
一、乙○○明知「整形春秋第一季」、「整形春秋第二季」、「
    整形春秋第三季」係美商華納兄弟娛樂公司（下稱華納公司
    ）享有著作財產權之視聽著作，非經該著作財產權人即華納
    公司之同意或授權，不得擅自重製或明知係侵害著作財產權
    之重製物而散布、意圖散布而公開陳列或持有，竟基於散布
    之犯意，未經華納公司之同意或授權，於民國95年間9 月初
    ，在高雄市○○區○○街136 巷15號5 樓住處，利用電腦主
    機網路設備，自不詳網站下載「整形春秋第一季」等3 部影
    片後，自行以上開電腦設備燒錄成光碟片，復於同年9 月中
    旬，在其上揭住處，利用電腦網路設備，在奇摩拍賣網站其
    所申請之「soulfishfish」之帳號網頁上（http:
    //tw.user .bid.yahoo.com/show/raring?
    userID=soulfishfish&rr=0000000000） ，張貼以每套新臺
    幣（下同）100 元價格出售之訊息，待不特定客戶回覆表示
    欲訂購後，再提供其所有台灣銀行新興分行000000000000號
    之綜合存款帳戶供匯款，藉此牟利，而侵害上述公司著作財
    產權。嗣李中生上網瀏覽上開拍賣網站時發覺而報警，於同
    年月10月14日下午15時15分許，為警持搜索票前往乙○○上
    揭住處執行搜索而查獲上情，並扣得上開盜版光碟6 片、空
    白光碟50片及電腦主機1 台。
二、案經華納公司及財團法人電影及錄影著作保護基金會訴由內
    政部保安警察隊第二總隊第一大隊第二中隊報告臺灣高雄地
    方法院檢察署檢察官偵查起訴。
    理  由
一、本件被告所犯係死刑、無期徒刑、最輕本刑為3 年以上有期
    徒刑以外之罪，其於準備程序中就被訴事實為有罪之陳述，
    經法官告知簡式審判程序之旨，並聽取公訴人、被告之意見
    後，本院認為適宜由受命法官獨任進行簡式審判程序，故裁
    定由受命法官獨任適用簡式審判程序審理。
二、訊據被告坦承前揭犯罪事實不諱，核與告訴代理人李中生於
    警詢指訴之情節相符，復有告訴委任狀、著作權證明文件、
    鑑識報告、YAHOO 奇摩拍賣網站網頁列印資料、上開台灣銀
    行帳戶存摺影本及扣案光碟片6 片、電腦主機1 台等物可稽
    。資此，被告上開自白，應與事實相符。綜上，本件事證業
    臻明確，被告犯行堪為認定，應依法論科。
三、核被告所為，係犯著作權法第91條第3 項意圖銷售而擅自以
    重製於光碟之方法侵害他人著作財產權罪。被告意圖散布而
    持有侵害著作財產權之光碟重製物之低度行為，為散布高度
    行為所吸收，不另論罪。又其擅自以重製之方法侵害他人之
    著作財產權，乃係意圖銷售，其重製後之銷售散布行為，自
    應為意圖銷售而重製之高度行為所吸收，而為實質上一罪（
    最高法院89年度台上字第3300號、90年度台上字第2398 號
    判決意旨參照），是被告明知係侵害著作財產權之光碟重製
    物而散布而該當著作權法第91條之1 第3 項部分，亦不另論
    罪，檢察官認被告係成立著作權法第91條之1 第3 項之罪，
    尚有誤解，併予敘明。被告本件下載影音檔案後燒錄光碟之
    多次重製行為及散布盜版影音光碟之行為，俱時間緊接，所
    犯構成要件相同罪名，係基於單一犯意，而侵害單一著作權
    人之單一著作物法益，應認係接續犯之實質上一罪。
四、爰審酌被告為貪圖己利，重製、散布侵害他人著作財產權之
    光碟以牟利，顯然欠缺保護智慧財產權之概念，危及著作權
    人之權益，並損及我國保護智慧財產權之國際形象，惟衡其
    重製著作物及散布、扣案之光碟數量非鉅，非一般壓片上游
    廠商可比擬，又其犯後坦承犯行，深表悔意，並念其前無犯
    罪前科紀錄，素行良好，有臺灣高等法院被告前案紀錄表1
    份在卷可按及其犯罪之手段、所生危害、智識程度等一切情
    狀，量處如主文所示之刑，並酌量其甫自大學畢業待業中，
    有畢業證書可佐，並無自主收入情形，諭知以新台幣1,000
    元為易科罰金之標準。又被告前未曾受有期徒刑以上刑之宣
    告，有臺灣高等法院被告前案紀錄表1 份在卷可按，其因一
    時失慮偶罹刑典，犯後已知錯悔悟，信被告上揭犯行經此偵
    、審程序及刑之宣告，當知所警惕，應無再犯之虞，且有意
    參加公職人員考試，有95年普通考試入場證可佐（本院卷第
    40 頁） ，本院認所宣告之刑以暫不執行為適當，爰併諭知
    緩刑3 年，以啟自新。
五、扣案之盜版光碟「整形春秋」影集6 片、電腦主機1 台（內
    建燒錄機），另未扣案之台灣銀行新興分行000000000000號
    帳號存摺1 本，均係被告供其違反著作權法所用之物，依著
    作權法第98條但書規定，不問屬於被告與否，應予宣告沒收
    之。至扣案空白光碟片50片，係被告所有，業據被告供承在
    卷，且為預備供本件犯罪所用之物，爰依刑法第38條第1 項
    第2 款規定，併予宣告沒收之。
據上論斷，應依刑事訴訟法第273 條之1 第1 項、第299 條第1
項前段，著作權法第91條第3 項、第2 項、第98條但書，刑法第
11條、第41條第1 項前段、第74條第1 項第1 款、第38條第1項
第2 款，判決如主文。
本案經檢察官甲○○到庭執行職務。
中    華    民    國    95    年    11    月    30    日
                  刑事第十四庭  法  官  林瑋桓
以上正本證明與原本無異。
如不服本判決，應於判決送達後10日內，向本院提出上訴狀。
中    華    民    國    95    年    11    月    30    日
                                書記官  謝群育
附錄本判決論罪科刑法條：
著作權法第91條
擅自以重製之方法侵害他人之著作財產權者，處 3 年以下有期徒
刑、拘役，或科或併科新臺幣 75 萬元以下罰金。
意圖銷售或出租而擅自以重製之方法侵害他人之著作財產權者，
處6 月以上5 年以下有期徒刑，得併科新臺幣20萬元以上2 百萬
元以下罰金。
以重製於光碟之方法犯前項之罪者，處 6 月以上 5 年以下有期
徒刑，得併科新臺幣 50 萬元以上 5 百萬元以下罰金。
著作僅供個人參考或合理使用者，不構成著作權侵害。


司法院資訊處製作；財團法人民間司法改革基金會備份。
